臺灣臺北地方法院交通事件裁定　　　　 96年度交聲字第461號
　　原處分機關　臺北市交通事件裁決所
　　異　議　人
　　即受處分人　甲○○
上列受處分人因違反道路交通管理處罰條例案件，對於台北市交
通事件裁決所於中華民國96年1月17日所為處分（原處分案號：
北市裁四字第裁22-AIM108026號），聲明異議，本院裁定如下：
    主  文
異議駁回。
    理  由
一、本件聲明異議意旨略以：異議人駕駛車牌號碼4357-EP自用
    小客車於民國95年10月25日17時59分行經台北市○○路由西
    往東與基隆路一段路口，正值尖峰時間交通流量甚大，當時
    因右轉車道之汽機車擁擠皆超出行駛壓在白線上，致綠燈亮
    起後直行行駛約8、9公尺至道路中央區時，前方車輛仍阻塞
    無法動彈，趕緊行往無車方向右轉至基隆路，因此被信義分
    局員警以「在多車道右轉彎，不先駛入外側車道」開單告發
    。異議人確因當時整個交通混亂停擺，為紓解交通以利行車
    流量順暢之情況下駛離現場，並無不遵守規定，請求撤銷原
    處分等語。
二、按汽車駕駛人在多車道右轉彎，不先駛入外側車道者，處新
    台幣（下同）600元以上1800元以下罰鍰，並記違規點數1點
    ，道路交通管理處罰條例第48條第1項第4款、第63條第1項
    第1款定有明文。
三、訊之受處分人甲○○固不否認於上述時地駕駛4357-EP自用
    小客車行經該路口後右轉，惟否認有何違反道路交通管理處
    罰條例規定之行為，辯稱：本來紅燈是有右轉線，綠燈也有
    右轉線，我沒有變換車道，我是綠燈等語。惟查：依據受處
    分人提出之現況圖1張及現場照片2幀所示，松高路由西往東
    方向靠近基隆路一段路口之車道，總共有3個，最外側車道
    以白色箭頭標示為右轉專用道，中間車道以白色箭頭標示為
    直行車道，最內側車道則以白色箭頭標示為直行及左轉車道
    ，可見上開路段之個別車道，業經交通單位清楚明白標示行
    駛方向。駕駛人若欲右轉基隆路一段，可選擇最外側車道行
    駛；若欲直行松高路，當可選擇中間或內側車道行駛，如此
    規劃實為一般交通標線設置之合理情形。受處分人對於其於
    前揭時、地駕駛車牌號碼4357-EP號自用小客車，自松高路
    由西往東行駛直行第二車道而至基隆路一段路口時，未先駛
    入右轉專用車道，而於路口逕行右轉之事實並不爭執，且有
    其自行繪製之現況圖顯示該車被堵塞位置，在卷可稽，是受
    處分人確未先行駛至外側車道即逕行右轉之違規行為堪以認
    定。又異議人於前開違規日期後在應到案之日期95年11月9
    日逾30日仍未到案，依違反道路交通管理事件統一裁罰標準
    表之規定應處最高額之1800元。綜上，原處分機關據以援引
    上開規定，裁處1800元並記違規點數1點核無不當，本件異
    議為無理由，應予駁回。
四、據上論斷，應依道路交通案件處理辦法第19條，裁定如主文
    。
中　　華　　民　　國　　96　　年　　5 　　月　　18　　日
       　　 台灣台地方法院交通法庭    法　官　蘇嘉豐
以上正本證明與原本無異
如不服本裁定，應於裁定送達後5日內，向本院提出抗告狀。
                            　　　    書記官　蘇靜紅
中　　華　　民　　國　　96　　年　　5 　　月　　18　　日
